臺灣臺南地方法院刑事判決　　　　　　 94年度交訴字第160號
公　訴　人　臺灣臺南地方法院檢察署檢察官
被　　　告　甲○○
上列被告因公共危險等案件，經檢察官提起公訴（94年度偵字第
7796號），被告就被訴事實為有罪之陳述，本院裁定進行簡式審
判程序，判決如下：
    主  文
甲○○服用酒類，不能安全駕駛動力交通工具而駕駛，處有期徒
刑肆月；又因過失致人於死，處有期徒刑捌月；又駕駛動力交通
工具肇事，致人死而逃逸，處有期徒刑壹年。應執行有期徒刑壹
年拾月。
    事實與理由
一、甲○○於民國94年3月21日晚間10點40分左右，在台南縣善
    化鎮某不詳店名之超商處，飲用啤酒後，業已達於不能安全
    駕駛動力交通工具之程度，竟仍自該處駕駛車牌號碼8Q-811
    9號自用小客車，欲至台南市○○區○○路4段405號返還該
    小客車。後於同日晚間11點鐘左右，其正沿最高速限為時速
    50公里之台南市○○區○○路4段快車道，由南往北方向，
    行經該路段68之5號前時，理應注意汽車駕駛人，飲用酒類
    後，其吐氣所含酒精濃度超過每公升0.25毫克以上者，不得
    駕車，且應注意行車速度，依標誌之規定，並應注意汽車行
    駛時，駕駛人應注意車前狀況，並隨時採取必要之安全措施
    ，又依當時天候晴朗、夜間有照明、路面乾燥無缺陷、道路
    上未有任何障礙物、視距良好等情形以觀，客觀上亦無不能
    注意之情事，其竟因不勝酒力導致車輛操控能力變差，且亦
    疏未注意車前狀況，即貿然以時速60至70公里之速度超速前
    行，以致發現陳正文酒後無照駕駛，沿前述海佃路4段東側
    ，由東北往西南方向，亦疏未注意讓行進中之車輛優先通行
    ，即起步橫越該路段之車牌號碼H9T-202號重型機車時，業
    已避煞不及，其所駕駛之小客車乃直接撞及陳正文所騎之機
    車，隨後造成陳正文再次撞擊停放路旁之另一輛小客車，而
    受有頭腿部撞挫傷併骨折、左小腿粉碎性骨折、左側股骨骨
    折等傷害。陳正文經送醫救治後，延至同年月27日凌晨1點4
    0分左右，仍因顱內出血而傷重不治死亡（陳正文經醫護人
    員抽血檢驗其血液酒精濃度結果達270.1mg/dl；換算為吐氣
    酒精濃度約為每公升1.35毫克）。豈知甲○○駕車肇事並導
    致陳正文死亡之結果後，竟未下車察看，且未採取任何救護
    措施或報警前來處理，即立刻駕車逕行逃離現場。後經路過
    之機車騎士記下甲○○所駕駛車輛之車牌號碼，並提供警方
    查證後，始經警循線於台南市○○路○段405號前查獲甲○○
    ，並於翌日即同年月22日0點59分左右，在該處測得甲○○
    之吐氣酒精濃度仍高達每公升0.57毫克，而查獲上情。案經
    陳正文之父乙○○訴由台南市警察局第三分局報告臺灣臺南
    地方法院檢察署檢察官偵查起訴。
二、前項犯罪事實，有（一）被告甲○○於警詢、偵查中及本院
    審理時之自白、（二）證人即目睹本件車禍發生經過之李文
    文於警詢時之證詞、（三）道路交通事故現場圖、道路交通
    事故調查報告表（一）、（二）、吐氣酒精濃度測試報告表
    、刑法第185條之3案件測試觀察紀錄表各1份及事故現場與
    肇事車輛蒐證照片81張、（四）財團法人奇美醫院94年3月2
    2日藥毒物檢驗報告表、94年3月27日診斷證明書、（五）臺
    灣臺南地方法院檢察署勘驗筆錄、驗斷書及相驗屍體證明書
    各1份、（六）臺灣高等法院被告全國前案紀錄表二份等為
    證。
三、核被告甲○○上開所為，係犯刑法第185條之3之重大違背安
    全駕駛罪、第185條之4之駕車肇事逃逸罪及同法第276條第1
    項前段之普通過失致人於死罪。又其所犯之過失致人於死罪
    部分，係酒後駕車以致肇事，並使被害人陳正文死亡，屬汽
    車駕駛人酒醉駕車因而致人死亡，依法應負刑事責任，故須
    依照道路交通管理處罰條例第86條第1項之規定，加重其刑
    。至其所犯上開3罪間，因行為態樣不同，犯罪構成要件亦
    有差異，故應予分別論罪，併合處罰。本院審酌被告犯罪之
    動機、目的、手段，其生活狀況與本件犯罪所生之危險、損
    害，以及被告犯罪後雖已坦白承認所為，然其飲酒後吐氣酒
    精濃度已達每公升0.57毫克之標準值，竟仍駕駛小客車於道
    路上行駛，其駕駛行為對於交通安全之危害甚大，另被害人
    雖有酒後無照駕駛及未讓行進中之車輛先行等不當駕駛行為
    ，然被告酒後駕車致車輛操控能力變差，與疏未注意車前狀
    況，即貿然以時速60至70公里之速度超速前行等駕駛行為，
    係本件車禍發生之重要因素則無疑問，其過失程度，經核尚
    非輕微，且被告之上開過失駕駛行為，更造成被害人死亡之
    嚴重後果，又其於駕車肇事後，竟不顧被害人業已受到嚴重
    撞擊而倒地，以及被害人所騎之機車隨後再撞及另一部小客
    車等情形，而仍迅速駕車逃離現場，其惡性亦非輕微，及其
    犯罪後仍未與告訴人陳清瑞及被害人之其他家屬，積極就民
    事損害賠償事宜進行商談，以致無法達成和解，其犯罪後之
    態度，經核亦難認為良好等一切情狀，分別量處如主文所示
    之刑，並定其應執行之刑。
據上論斷，應依刑事訴訟法第273條之1第1項、第310條之2、第
454條第1項、第299條第1項前段，刑法第185條之3、第185條之
4、第276條第1項、第51條第5款，道路交通管理處罰條例第86條
第1項，罰金罰鍰提高標準條例第1條前段，判決如主文。
中　　華　　民　　國　　94　　年　　10　　月　　19　　日
                  交通法庭  法　官  陳志成
以上正本證明與原本無異。
如不服本判決應於送達後10日內向本院提出上訴狀（應附繕本）
。
                            書記官  黃瓊蘭
中　　華　　民　　國　　94　　年　　10　　月　　21　　日
附錄法條：
刑法第185條之3
服用毒品、麻醉藥品、酒類或其他相類之物，不能安全駕駛動力
交通工具而駕駛者，處1年以下有期徒刑、拘役或3萬元以下罰金
。
刑法第185條之4
駕駛動力交通工具肇事，致人死傷而逃逸者，處6月以上5年以下
有期徒刑。
刑法第276條第1項（普通過失致死罪）
因過失致人於死者，處2年以下有期徒刑、拘役或2千元以下罰金
。
